臺灣新竹地方法院刑事判決　　　　　　　 94年度易字第295號
公　訴　人　臺灣新竹地方法院檢察署檢察官
被　　　告　甲○○　男　46歲.
上列被告因違反毒品危害防制條例案件，經檢察官提起公訴（93
年度毒偵字第1565號），本院依簡式審判程序判決如下：
    主  文
甲○○施用第2級毒品，累犯，處有期徒刑玖月。
扣案安非他命共拾貳包（毛重共計拾陸點壹公克）沒收銷燬之。
    事  實
一甲○○前於民國87年、88年間，因施用毒品案件，先後經臺灣
  高等法院臺中分院以87年度上易字第2169號、臺灣苗栗地方法
  院以88毒聲字第1208號裁定移送觀察、勒戒結果，均認無繼續
  施用毒品傾向，分別經台灣高等法院台中分院以87年度上易字
  第2169號判處免刑及臺灣苗栗地方法院檢察署檢察官以88年度
  毒偵緝字第110號為不起訴處分確定。復因三犯施用第2級毒品
  安非他命案件，經臺灣苗栗地方法院法院以90年度易字第290
  號判決判處有期徒刑6月確定，並以90年度毒聲字第1303號裁
  定送強制戒治，於91年5月15日經同法院以91年度毒聲字第281
  號裁定停止戒治，所餘戒治期間付保護管束。惟於保護管束期
  間，再因施用安非他命案件，經同法院以91年度毒聲字第701
  號撤銷停止戒治，令入戒治所執行所餘戒治期間，嗣於92年5
  月9日強制戒治期滿執行完畢；刑責部分，則經同法院以91年
  度易字第518號判處有期徒刑7月確定，前後二案接續執行，於
  93年5月27日縮短刑期執行完畢。詎甲○○仍不知悛悔，於93
  年9月16日凌晨某時，在苗栗縣頭份鎮○○路旁，以將安非他
  命置於燈泡內點火燒烤後吸食煙霧之方式，施用第2級毒品安
  非他命1次。嗣為警於93年9月17日17時許，在新竹縣尖石鄉○
  ○村○○○道路旁，自其身上查扣安非他命3小包毛重1.5公克
  ，又經其同意搜索，於所駕駛之車號8717-FU號自用小客車右
  前座椅下，扣得安非他命9小包毛重14.6公克。
二案經新竹縣警察局竹東分局報請臺灣新竹地方法院檢察署檢察
  官偵查起訴。
    理  由
一本件被告甲○○所犯毒品危害防制條例第10條第2項之施用第2
  級毒品罪，並非死刑、無期徒刑、最輕本刑為3年以上有期徒
  刑之罪，或高等法院管轄第一審之案件，被告於本院行準備程
  序進行中，就被訴事實為有罪之陳述，經本院合議庭認合於修
  正後刑事訴訟法第273條之1之規定，裁定進行簡式審判程序，
  合先敘明。
二認定犯罪事實所憑之證據及認定之理由：
(一)被告對於上開事實於偵、審中均坦承不諱。
(二)被告經查獲後所採驗之尿液檢體，經送由昭信科技顧問股份有
  限公司檢驗，確均檢出有毒品安非他命陽性反應，有該公司93
  年10月22日出具之編號0000-000號濫用藥物陽性檢體檢驗報告
  及毒品人口到場採尿名冊各1份在卷可稽，並有安非他命共12
  包（毛重共計16.1公克）扣案及照片8張附卷為憑。
(三)被告有如事實欄所示之觀察、勒戒與強制戒治執行紀錄，亦有
  臺灣苗栗地方法院91年度易字第518號判決、全國刑案資料查
  註表、全國施用毒品案件記錄表、法務部全國檢察官線上查詢
  刑案人犯在監所最新資料報表、臺灣高等法院被告前案紀錄表
  及臺灣高等法院台中分院以87年度上易字第2169號裁定各1份
  存卷可查。
  綜上所述，本件事證明確，被告於強制戒治執行完畢後，5年
  內再犯本案施用第2級毒品犯行洵堪認定，應依法論科。
三論罪與科刑：
  按安非他命為毒品危害防制條例第2條第2項第2款規定之第2
  級毒品。核被告所為係分別犯毒品危害防制條例第10條第2項
  之施用第2級毒品罪。其持有第2級毒品安非他命後分別進而施
  用，其持有第2級毒品安非他命之低度行為，應分別為施用之
  高度行為所吸收，爰不另論其持有第2級毒品罪。又被告前於9
  0年、91年間，因違反毒品危害防治條例案件，先後經臺灣苗
  栗地方法院法院判處有期徒刑6月、7月確定，並接續於93年5
  月27日縮短刑期執行完畢，有臺灣高等法院被告全國前案紀錄
  表1份在卷可稽，其於上開有期徒刑執行完畢後5年內，再犯本
  件有期徒刑以上之罪，為累犯，應依刑法第47條規定加重其刑
  。爰審酌被告前有多次施用毒品紀錄，且經勒戒、強制戒治後
  ，猶不知自制，仍犯本件施用第2級毒品罪，足見其缺乏拒用
  毒品之決心，又安非他命及海洛因等毒品，危害施用者之神經
  中樞，使施用者產生幻聽及幻想之症狀，對施用者之健康產生
  不良之影響，同時因幻聽及幻想結果亦可能使施用者對周遭之
  人施暴，對公共秩序產生危害，惟施用毒品所生危害以自戕健
  康為主，且被告業已坦然承認犯行等一切情狀，量處如主文所
  示之刑。扣案之安非他命共12包（毛重共計16.1公克），為毒
  品危害防制條例第2條第2項第2款所規定之第2級毒品，為被告
  所供明，屬違禁物，不問屬於被告與否，爰均依毒品危害防制
  條例第18條第1項前段之規定，宣告沒收銷燬之。
四適用之法律：
  據上論斷，應依刑事訴訟法第273條之1第1項、第299條第1項
  前段，毒品危害防制條例第10條第2項、第18條第1項前段，刑
  法第11條、第47條，判決如主文。
本案經檢察官陳宏兆到庭執行職務。
中　　華　　民　　國　　94　　年　　5　　 月　　31　　日
                  刑事第二庭  法  官  鄭子俊
以上正本證明與原本無異。
如不服本判決，應於判決送達後10日內向本院提出上訴狀 (應附
繕本)， 上訴於臺灣高等法院。
中　　華　　民　　國　　94　　年　　5　　 月　　31　　日
                              書記官  沈藝珠
附錄本案論罪科刑法條全文：
毒品危害防制條例第10條
施用第一級毒品者，處六月以上五年以下有期徒刑。
施用第二級毒品者，處三年以下有期徒刑。
